【裁判字號】    91,上訴,3532
【裁判日期】    920117
【裁判案由】    強盜等
【裁判全文】
臺灣高等法院刑事判決                          九十一年度上訴字第三五三二號
    上  訴  人  臺灣臺北地方法院檢察署檢察官
    上  訴  人
    即  被  告  乙○○  男  四.
    選任辯護人  賴彌鼎律師
                林宗竭律師
右上訴人因被告強盜等案件，不服臺灣臺北地方法院九十年度訴字第一０九０號，中
華民國九十一年十月二十四日第一審判決（起訴案號：臺灣臺北地方法院檢察署九十
年度偵字第一四八一０號）及台灣花蓮地方法院檢察署移送併辦案件（九十一年度偵
字第二六九一號）提起上訴，本院判決如左：
    主  文
上訴駁回。
    事  實
一、乙○○前因懲治盜匪條例案件，經臺灣高等法院臺南分院以八十一年度上重更(一)
    字第二五０號刑事判決判處有期徒刑九年，並經最高法院裁判駁回上訴確定，於
    民國八十八年七月二十三日因假釋付保護管束期滿執行完畢。詎乙○○猶不悔改
    ，竟夥同甲○○（另經移送本院另案併案審理）二人，共同基於意圖為自己不法
    所有之犯意聯絡，先以跟縱方式選定對象即經營當舖之丙○○後，於九十年七月
    五日凌晨二時三十分許之夜間，攜帶渠二人所有之黃色大膠帶二綑、手套二雙，
    及客觀上足以對人之生命、身體具有危險性可供兇器使用之拔釘器一支、水果刀
    二支（各含刀套一個）、仿ＢＥＲＥＴＴＡ廠八五型半自動手槍二支（各含彈匣
    一個，槍枝管制編號分別為0000000000號及0000000000號
    ）及子彈十二顆，至臺北市○○區○○路五段一五０巷四一一弄四號，先以拔釘
    器毀壞該處浴室鐵窗之安全設備，而踰越進入屋內，嗣為屋主黃玉鈴發現叫喊，
    並驚動黃玉鈴之母陳樹蘭前來查看，乙○○、甲○○二人即取出預藏之水果刀及
    手槍，控制黃玉鈴、陳樹蘭二人，於拉扯間，陳樹蘭為水果刀劃傷左手拇指，受
    有約二．五公分Ｘ０．四公分Ｘ０．三公分之撕裂傷。乙○○、甲○○二人旋即
    強押黃玉鈴、陳樹蘭二人前往黃玉鈴丈夫丙○○之房間敲門，俟丙○○開門發覺
    有異反抗時，為乙○○手持之水果刀劃傷左手前臂，受有約七公分Ｘ二公分Ｘ０
    ．四公分之不規則撕裂傷。乙○○、甲○○二人於控制丙○○後，隨即取出預藏
    之黃色大膠帶，將黃玉鈴、陳樹蘭及丙○○等三人之雙手手腕、眼部纏繞，共同
    以此強暴、脅迫之手段至使丙○○等三人不能抗拒，由乙○○或甲○○輪流看管
    ，另一人則帶同黃玉鈴、陳樹蘭搜刮強取屋內之財物，共計取得現金新臺幣四萬
    元、古董錶一支、玉鐲一只、玉墜五個、鑽石Ｋ金皮帶一條、玉戒指、珍珠戒指
    、黃金戒指各一只、白金項鍊一條及鴿子金牌六面等財物，得手後裝放黃玉鈴所
    有之手提包中。詎乙○○、甲○○二人仍不滿足，而由甲○○與丙○○繼續談判
    ，要求其向友人調錢匯入甲○○提供之帳號，於周旋間丙○○趁機報案，為警據
    報於同日上午五時許趕到上址，乙○○見狀，循原路急速越窗逃逸，甲○○未及
    穿越上開浴室鐵窗，為警當場逮捕，並在甲○○身上查獲上開存放有前述贓款、
    珠寶飾品之手提包，並扣得水果刀二支、刀套一個、黃色大膠帶二綑及手套一只
    。迄同年七月五日下午四時三十分許，在臺北縣永和市○○路○段二一四號，為
    警循線查獲乙○○，並於同日下午五時五十分許，在臺北市○○○路與復興北路
    高架橋下停車場內停放之車牌號碼五Ｆ─二七六五號自用小客車上，扣得前開手
    槍二支（各含彈匣一個）、子彈十二顆（其中一顆經鑑驗無殺傷力，共十一顆具
    殺傷力，十一顆中有三顆已在鑑驗中試射用罄，剩下八顆）及手套一雙。
二、案經臺北市政府警察局信義分局報請臺灣臺北地方法院檢察署檢察官偵查起訴。
    理  由
一、訊據上訴人即被告乙○○對於右揭時地夥同共犯甲○○持拔釘器及水果刀等兇器
    毀越被害人丙○○、黃玉鈴及陳樹蘭等三人住處浴室鐵窗之安全設備，以強暴、
    脅迫方式，至使被害人丙○○、黃玉鈴及陳樹蘭等三人不能抗拒，而取得財物之
    事實供承不諱，核與被害人丙○○、黃玉鈴及陳樹蘭等三人於警訊、偵查及原審
    調查時之指述情節相符，並經共犯甲○○於警訊、偵查及原審九十一年四月一日
    、同年七月十七日調查時證述屬實，復有現場相片十九幀、贓物認領保管單（甲
    聯）影本一紙、台北醫學院附設醫院診斷證明書（甲種）影本二紙及內政部警政
    署刑事警察局九十年八月二日（九十）刑醫字第一一四七三０號鑑驗書一紙在卷
    可稽，堪認被告此部分之自白核與事實相符。
二、雖被告矢口否認有何攜帶上開手槍及子彈前往強盜之事實，並辯稱：伊有眼疾，
    不能開車，上開汽車與本件搶案無關，係警員查本件併辦之花蓮搶案，查詢槍枝
    下落，才帶警員到高架橋下去查獲上開汽車，伊到信義路被害人丙○○住處，是
    自己搭計程車去，甲○○則自己開車去，辯護人並為被告辯稱：又上開強盜之贓
    物雖經共犯甲○○裝袋攜帶，但甲○○未及逃出，應論未遂云云。但查：
(一)右開被告確有攜帶槍枝及水果刀等物強盜之事實，業據被害人丙○○、黃玉鈴及
    陳樹蘭等三人分別於警訊、偵查及原審九十一年三月十一日調查時到庭陳稱略以
    ：「我有看到歹徒手上有拿刀和槍，我才沒有反抗，在房門口打開時，就看到有
    人拿著刀子和槍押著我太太及岳母，他們有用槍打我的頭。」、「在我眼中細縫
    中有看到被告拿一把槍走來走去，還拿槍敲我的頭。」、「我看到我女兒被二個
    人押著，我看到有槍、有刀，我有看到被告拿槍，另外一個人也拿槍跟刀子。」
    等情綦詳（分見原審卷第一三○、一四一、一四五頁），核與證人即台北市政府
    警察局信義分局吳興街派出所員警吳旻修於九十一年五月十三日在原審到庭結證
    稱：「我在凌晨五時五分許到現場，我直覺上有人拿槍指著我，我們抓到的是沒
    有拿槍的那一個人（即甲○○），站在後面拿槍的人（即被告）當場沒有抓到。
    」，及證人即台北市政府警察局信義分局吳興街派出所員警楊萬山亦於同日到庭
    結證稱：「我進去的時候以為是歹徒被追打出來，後來發現不是，那個人是被害
    人，接著被害人指著後面說不是我，我頭一抬起來，發現一支槍指著我的印堂，
    槍枝亮亮的，過了五秒鐘，歹徒往後跑，跑到浴室那裡，由浴室的窗戶爬到防火
    巷，拿槍的是爬出去往右跑的那一個，我抓到的那一個是往左邊跑的那一個。」
    等語相符（分見原審卷第二七一、二七二頁及第二七六頁），另參以共犯甲○○
    於九十年七月五日警訊時亦供稱：「在北市○○路犯下的強盜案，槍械是由被告
    帶走的。」（見九十年度偵字第一四八一０號偵查卷第十頁反面）等語，足認被
    告當時確有攜帶手槍及子彈前往被害人丙○○住處強盜無訛。
(二)再查：上開手槍、子彈及上開五Ｆ─二七六五號自用小客車係甲○○提供，槍彈
    係甲○○的，被告與甲○○駕駛上開自小客車前往強盜，被害人報警後，被告急
    速越窗逃逸，並由被告駕駛上開車輛逃離現場後，被告將汽車停放臺北市○○○
    路與復興北路高架橋下停車場之事實，業據被告在警訊、偵查中供承甚明在卷。
    查被告在警訊中供承：「（今 (五日) 下午十七時五十分，你陪同警方至台北市
    ○○○路與復興北路高架橋下停車場，至停車場內停放之五Ｆ─二七六五號自用
    小客車內，取出兩把 BERETTA (貝瑞塔) 短槍及子彈十二發，是何人所有及使用
    ？) 是甲○○的」、「（警方於右搜索時查扣之手套做何途？）手套是在警方查
    獲我時，手上拿的，因我駕駛五Ｆ─二七六五號自用小客車時所帶，怕在車上留
    下指紋。」、「（你何以帶警方到新生北路查到槍枝？）帶警方到新生北路高架
    橋下的一部車，即我們去搶東西及離開信義路時都是開前述車輛，當呂學成（即
    甲○○）被抓時，我駕該五Ｆ─二七六五號車離去，停於新生北路高架橋下。」
    等語甚明（見偵查卷第五頁、第六頁、第五一頁反面），且上開汽車及槍彈係由
    被告帶同警方人員前往臺北市○○○路與復興北路高架橋下停車場內停放之車號
    五Ｆ─二七六五號自用小客車上所查獲，此業經證人即內政部警政署刑事警察局
    偵一隊二組副組長陳志勇在原審九十一年六月五日調查時到庭結證稱：「是被告
    帶我們到那裡去取出槍枝，他很明確告訴我們槍放在車子助手席上座位背後的袋
    子裡，而我們也的確在那裡找到手槍及子彈」等情明確（見原審卷第十四、十五
    頁）。雖被告嗣後否認偵查中有坦承越窗後駕駛上開汽車逃離現場，並停放在建
    國高架橋下事實，但查上開偵查卷第五一頁正、反面偵訊筆錄，經本院勘驗之結
    果，被告確有坦認上情不諱，偵查中當庭所製作之筆錄內容與被告所供之情節相
    符，有勘驗筆錄附卷可稽（見本院卷第一九一至一九五頁），被告事後翻供，否
    認上情，並指偵查筆錄之記載有誤，並不實在，顯係畏罪卸責之詞，並不實在，
    空言否認，所辯不足採取。又被告甲○○在偵查中雖亦翻供改稱伊開另一輛福特
    一、０車去信義路強盜本案財物云云，惟查：上開槍彈據被告乙○○所供係甲○○所提供，為甲○○所持有，則上開藏置槍彈之五Ｆ─二七六五號自用小客車是
    否為其所駕駛，事涉甲○○是否因涉持有槍彈罪責，其上開供詞與其初供及被告
    乙○○在警訊、偵查中所供不符，顯有不實，亦不足採。雖被告又辯稱上開槍彈
    係警員調查本件併辦之花蓮搶案而查獲云云，惟查倘非被告向查獲槍彈之員警自
    承槍彈與本件信義路丙○○之搶案之關聯，縱花蓮刑警隊查獲，亦無由提供予查
    獲本案之臺北市政府警察局信義分局歸案處理。又被告先後自承係警察在追查槍
    枝而帶員警前往車上查獲（見偵查卷第五一頁反面、第一一一頁、第一一三頁反
    面，原審(一)卷第十七頁、第一九九頁、第二００頁、原審(二)卷第十五頁、第十六
    頁、第十八頁反面，本院卷第六一頁、第一八四頁）。顯見被告事先均知情該車
    上有甲○○持有之槍枝，此節益證員警上開所證係被告帶渠等去起出槍彈一節，
    係屬真實。基此，顯見前開在警局及檢察官所供，應屬實在，倘被告當時未攜帶
    手槍及子彈前往，何以事後帶同警方人員前往上開車輛取獲槍彈。凡此，足證被
    害人等一再指明被告等係有持刀及持槍行搶等情，亦屬實在。又被害人在警訊、
    初供時，係案發初始，魂驚甫定，縱當時未就被告等之工具具體指訴，但嗣後已
    一再指訴甚明，且與被告及甲○○在警訊、偵查中之供述情節相符，自堪採信。
(三)復查：前開扣案之手槍及子彈，經送請內政部警政署刑事警察局鑑驗，鑑定結果
    認為：槍枝管制編號分別為0000000000號及0000000000號
    ，認係由仿ＢＥＲＥＴＴＡ廠八五型半自動手槍製造之金屬玩具手槍換裝土造金
    屬槍管及土造金屬撞針改造而成，機械性能良好，可擊發適用子彈，認均具殺傷
    力。而送驗子彈十二顆，認均係由玩具金屬彈殼加裝直徑約八ＭＭ土造金屬彈頭
    改造而成，經採樣四顆試射，可擊發，認具殺傷力（其中一顆無殺傷力），有該
    局九十年七月十三日刑鑑字第一一七六四五號鑑驗通知書一紙（見九十年度偵字
    第一四八一０號偵查卷第六五頁），堪認被告所持有之右揭手槍及子彈均具有殺
    傷力。
(四)綜上所述，被告所辯均不足採，本件事證已臻明確，被告右開犯行洵堪認定。
三、查被告之盜匪行為在懲治盜匪條例未公布廢止前，依被告行為時所應適用之法律
    而言，該條例乃修正前刑法（民國九十一年一月三十日修正、增訂前之刑法）之
    特別法，依特別法優於普通法之法律適用原則，自應適用懲治盜匪條例論處，無
    適用修正前刑法之餘地。懲治盜匪條例之廢止，與刑法強盜、擄人勒贖及其結合
    犯等相關條文之修正及增訂，係經立法院於同日三讀通過，並經總統於九十一年
    一月三十日同日公布施行，考其立法目的，在以修正後之刑法取代上開條例，避
    免修正前之刑法發生中間法之效力。故懲治盜匪條例雖曰廢止，然因廢止前後，
    被告之行為在行為時至裁判時均有刑罰規定，該條例之廢止，自屬刑法第二條第
    一項之行為後法律有變更，而非刑事訴訟法第三百零二條第四款、第三百八十一
    條、第三百九十三條第四款所稱之刑法「廢止」，亦無所謂因該條例之廢止而應
    回復適用修正前刑法相關條文之餘地，故依上開說明，被告盜匪行為，法院於九
    十一年二月一日以後裁判時，依刑法第二條第一項規定，並參酌最高法院五十一
    年台上字第二一七九號判例要旨，自應就被告行為時有效之懲治盜匪條例與裁判
    時已修正之刑法予以比較適用（至被告行為時修正前之刑法相關條文，既不因上
    開條例廢止而回復，又非中間法，即無比較適用問題）。故本件依刑法第二條第
    一項之行為後法律有變更，就被告行為時有效之懲治盜匪條例與裁判時已修正之
    刑法予以比較適用，以修正後之刑法對被告有利。
四、按拔釘器一支、水果刀二支、手槍二支（各含彈匣一個）及子彈十二顆等物，在
    客觀上均具有危險性，足以殺傷人之生命、身體，均為兇器之一種。而鐵窗係門
    扇牆垣以外，足以防盜之設備，故為安全設備之一種。被告持前開足當兇器使用
    之物，於夜間毀越被害人丙○○、黃玉鈴及陳樹蘭等三人住處浴室之鐵窗安全設
    備後，以強暴、脅迫方式，至使被害人丙○○、黃玉鈴及陳樹蘭三人不能抗拒，
    而取得財物之行為，核其犯強盜罪而有刑法第三百二十一條第一項第一、二、三
    款之情形，構成修正後刑法第三百三十條第一項之加重強盜罪、槍砲彈藥刀械管
    制條例第十一條第四項未經許可持有可發射子彈具有殺傷力之手槍罪及同條例第
    十二條第四項未經許可持有子彈罪。又共犯甲○○已強取被害人之珠寶等物品，
    以被害人之手提袋裝妥，在員警到場時，攜帶上開提袋為警查獲之事實，為甲○○所坦認不諱在卷，且為被告所不否認。是上開強盜所得早為共犯甲○○及被告
    所得手，而在渠等支配下，辯護人辯稱尚未得手，應論未遂云云，顯不足採取。
    又被害人因本案受到傷害，但查係被告等所實施之強盜手段，為加重強盜罪所吸
    收，不另論罪。被告與甲○○二人間，就上揭犯行具有犯意之聯絡及行為之分擔
    ，均為共同正犯。被告所犯槍砲彈藥刀械管制條例第十一條第四項未經許可持有
    可發射子彈具有殺傷力之手槍罪及同條例第十二條第四項未經許可持有子彈，係
    一個持有行為而犯二種罪名，為想像競合犯，應從較重之未經許可持有可發射子
    彈具有殺傷力之手槍罪處斷。又被告所犯加重強盜罪及未經許可持有可發射子彈
    具有殺傷力之手槍罪間，有方法結果之牽連關係，為牽連犯，依刑法第五十五條
    後段之規定，應從較重之加重強盜罪處斷。另被告曾犯有如事實欄所述之懲治盜
    匪條例案件，經臺灣高等法院臺南分院以八十一年度上重更一字第二五０號刑事
    判決判處有期徒刑九年，嗣上訴最高法院，經該院裁判駁回上訴確定，而於八十
    八年七月二十三日因假釋付保護管束期滿執行完畢，有臺灣高等法院被告全國前
    案紀錄表及臺灣高等法院檢察署刑案資料紀錄簡覆表各一份在卷可證，其於五年
    之內，再犯本件有期徒刑以上之罪，係屬累犯，應依刑法第四十七條之規定加重
    其刑。
五、原審因以被告罪證明確，適用槍砲彈藥刀械管制條例第十一條第四項、第十二條
    第四項，刑法第十一條前段、第二條第一項前段、第二項、第二十八條、修正後
    現行刑法第三百三十條第一項、第五十五條、第四十七條、第三十八條第一項第
    一款、第二款規定，併審酌被告正值壯年體健，卻不思以正當途徑獲取財物，竟
    夥同共犯甲○○二人持拔釘器、水果刀及手槍等兇器強盜他人財物，手段兇殘，
    嚴重危害社會秩序，且對於被害人丙○○、黃玉鈴及陳樹蘭等三人身心造成莫大
    傷害，惟念其犯罪後尚能坦認大部分犯行，態度尚佳等一切情狀，量處有期徒刑
    十二年。併說明扣案之黃色大膠帶二綑、水果刀二支、刀套一個、手套三只，屬
    被告及共犯甲○○所有之物，且係供本件強盜所用之物，業據被告及共犯甲○○
    供明在卷，而依刑法第三十八條第一項第二款之規定，併予以宣告沒收。另扣案
    之仿ＢＥＲＥＴＴＡ廠八五型半自動手槍二支（各含彈匣一個，槍枝管制編號分
    別為0000000000號及0000000000號）及子彈八顆（原查獲
    十二顆，經鑑驗試射四顆，其中一顆無殺傷力，其餘具殺傷力，試射後餘八顆）
    ，均為違禁物，應依刑法第三十八條第一項第一款之規定，併予宣告沒收。至經
    鑑驗試射之子彈四顆，其中一顆無殺傷力（原審漏未說明其中一顆未具殺傷力，
    應予更正），另三顆均已試射用罄，有上開內政部警政署刑事警察局鑑驗通知書
    一紙附卷可佐，因已不具殺傷力，失其為槍砲彈藥刀械管制條例所管制之彈藥性
    質，自無庸宣告沒收。又扣案之帽子一頂、眼鏡一副及行動電話二支，尚與本件
    強盜犯行無直接關連性；另拔釘器一支、手套一只及刀套一個未扣案，惟為避免
    日後執行之困難，均不予宣告沒收之。再說明按保安處分適用裁判時之法律，刑
    法第二條第二項定有明文。本件被告行為後，槍砲彈藥刀械管制條例業於九十年
    十一月十四日經總統令修正公布，而於同年月十六日生效，本次修正將槍砲彈藥
    刀械管制條例第十九條關於強制工作之規定予以刪除，是揆諸前揭規定，本件應
    適用裁判時之法律而無須宣告強制工作，亦無比較新舊法之必要。經核原判決，
    認事用法，並無不合，量刑亦稱妥適。被告以原審量刑過重上訴，檢察官以本案
    尚有連續裁判上一罪之部分未予併辦，為此聲明上訴，惟查：被告所辯均不足採
    ，已如前述，而檢察官上訴所指摘併辦部分尚乏積極證據足資證明被告參與（併
    詳後述），是被告及檢察官上訴均無理由，應予駁回。
六、移送併辦及上訴要旨略以：被告乙○○與甲○○、簡建棟、林昱成及小胖等人，
    共同基於意圖為自己不法所有之犯意聯絡，於九十年六月二十二日晚間十一時許
    ，在花蓮縣吉安鄉○○路○段二九八號前，共同強盜被害人羅義松之財物。因而
    指此部分與上開起訴部分，有連續犯之裁判上一罪關係，而移送併為審理。惟為
    原審不為採認，而為退回。但查被告前開犯罪事實，業據共犯林昱成在台灣花蓮
    地方法院檢察署九十一年度偵緝字第一三六號偵查中供明，且指證被告照片甚明
    ，並提出上開筆錄影本為證。惟查：
(一)按裁判上一罪，其中一罪業已繫屬於法院，他部分尚由檢察官偵辦者，倘檢察官
    認該其所偵辦之部分，確有應成立犯罪之虞，且與已繫屬法院部分有裁判上一罪
    之關係，而移送該已繫屬法院併辦，則該受移送之已繫屬法院得就該移送併辦部
    分予以實質審判者，應以經其審理之結果，以該二罪間確有裁判上一罪之關係為
    前提，倘該二罪間，經繫屬法院審理之結果並無裁判上一罪之關係時，基於不告
    不理原則，該繫屬法院就移送併辦部分不得為任何裁判，而僅能退回原偵查機關
    另行偵辦，否則即有就未經請求之事項予以裁判之訴外裁判之違法。訊據被告堅
    詞否認涉有該次強盜犯行。
(二)經查：被害人羅義松於九十年六月二十三日警訊時及九十年九月十二日偵查中均
    無法確切指認被告乙○○是否涉犯本件強盜犯行，參以同案被告甲○○於九十年
    七月十七日警訊時即供稱此案被告乙○○未有參與（指阿強）（見偵查卷第九頁
    反面）及原審九十一年四月一日調查時到庭供稱：「當時是簡建棟開車載我，林
    昱成開車載小胖及另一個朋友一同前往找被害人羅義松要錢，這一次是小胖提議
    的，而被告乙○○沒有參加此次強盜案件。」，在原審訊問時亦供稱：「：：乙○○也沒有參與（此案）。」（見原審卷第一八四頁、原審卷第六七頁），及證
    人林昱成於警訊中亦供稱：「本次參與的人有小胖、小高、簡建棟、甲○○等人
    。」等語（見九十年六月二十六日、九十年七月二日警訊筆錄）等情。雖檢察官
    指證人林昱成供稱當天被告有參與，但查林昱成在偵查中供稱當天晚上有與被告
    在一起（見本院卷第十二頁），並未直接供稱被告係有參與，且依林昱成當次所
    供，當晚渠等與共犯呂學成（即甲○○）等係將被害人帶走，帶到很多墳墓的地
    方而為強盜，但亦供稱被告乙○○沒有到墳墓去（見本院卷第十四頁），顯見證
    人林昱成當次亦未直接指證被告參與共犯，是綜上各情，被告此部分並無任何證
    據足資證明被告有何移送併辦意旨所指強盜犯行，此外，復查無其他積極證據足
    資認定被告涉有該次強盜犯行，是前揭移送併辦部分既不能證明犯罪，則與本件
    被告犯行部分即無成立連續犯之裁判上一罪之可能，本院自不得就未經起訴之併
    辦部分為任何裁判，僅能將該部分原卷退回原偵查機關另行偵辦，附此敘明。
據上論斷，應依刑事訴訟法第三百六十八條，判決如主文。
本案經檢察官呂丁旺到庭執行職務。
中      華      民      國    九十二    年     元       月    十七      日
                              台灣高等法院刑事第十庭
                                  審判長法  官  溫  耀  源
                                        法  官  黃  金  富
                                        法  官  何  菁  莪
右正本證明與原本無異。
如不服本判決應於收受送達後十日內向本院提出上訴書狀，其未敘述上訴之理由者並
得於提起上訴後十日內向本院補提理由書（均須按他造當事人之人數附繕本）。
                                        書記官  鐘  麗  芳
中      華      民      國    九十二    年      元      月     二十     日
附錄：本案論罪科刑法條全文
刑法第三百三十條第一項【新910130】
犯強盜罪而有第三百二十一條第一項各款情形之一者，處七年以上上有期徒刑。


司法院資訊處製作；財團法人民間司法改革基金會備份。
